臺灣彰化地方法院刑事判決
                                     109年度訴字第1133號
公  訴  人  臺灣彰化地方檢察署檢察官 
被      告  梁振修



上列被告因偽造文書等案件，經檢察官提起公訴(109年度偵字第
7649號)及移送併辦(臺灣臺北地方檢察署109年度偵字第11204號
)，被告於準備程序中就被訴事實為有罪之陳述，經告知簡式審
判程序之旨，並聽取公訴人及被告之意見後，由本院合議庭裁定
由受命法官獨任進行簡式審判程序，判決如下：
    主    文
梁振修犯行使偽造私文書罪，處有期徒刑拾月。未扣案在「格緻
旅遊企業客戶合約書」下方甲方欄偽造之「麥奇數位股份有限公
司簽約章」印文壹枚、在「麥奇數位股份有限公司暨格緻旅行社
股份有限公司有春分公司合約書」下方甲方欄偽造之「麥奇數位
股份有限公司簽約章」印文壹枚及「麥奇數位股份有限公司福委
會」印文壹枚均沒收。未扣案之犯罪所得價值新臺幣貳佰零伍萬
元之機票沒收，於全部或一部不能沒收或不宜執行沒收時，追徵
其價額。
    犯罪事實
一、梁振修為址設臺北市○○區○○○路0段000號20樓麥奇數位
    股份有限公司(下稱麥奇公司)之課程銷售人員，並無代表麥
    奇公司對外簽署契約之權限。其因個人財務調度失當，為取
    得現金以供周轉使用，竟基於行使偽造私文書及意圖為自己
    不法之所有之犯意，先於民國108年5月間，在臺北市某處，
    利用某不知情之刻印業者偽刻「麥奇數位股份有限公司簽約
    章」之印章(下稱麥奇公司簽約章)及「麥奇數位股份有限公
    司福委會」之印章(下稱麥奇公司福委會章)各1個後。再於
    108年6月19日，在麥奇公司位在臺北市○○區○○○路0段0
    號2樓會議室內，向不知情之格緻旅行社股份有限公司(下稱
    格緻旅行社)天母分公司、有春分公司之負責人費翔佯稱：
    其代表麥奇公司簽署契約，麥奇公司委請格緻旅行社辦理機
    票購買云云。致費翔誤認梁振修確係代表麥奇公司簽約，陷
    於錯誤而與梁振修簽訂「格緻旅遊企業客戶合約書」及「麥
    奇數位股份有限公司暨格緻旅行社股份有限公司有春分公司
    合約書」，依該等契約約定由格緻旅行社依麥奇公司訂購內
    容供應機票，且格緻旅行社請款方式是雙周為請款時間，格
    緻旅行社於次周星期三寄送代轉及對帳單，星期五中午前麥
    奇公司完成匯款，即麥奇公司無庸於訂購時立即付款，可獲
    得較長付款周期。梁振修即在「格緻旅遊企業客戶合約書」
    之下方甲方欄上，蓋用上開偽造之麥奇公司簽約章而偽造印
    文1枚；並在「麥奇數位股份有限公司暨格緻旅行社股份有
    限公司有春分公司合約書」之下方甲方欄上，蓋用上開偽造
    之麥奇公司簽約章與麥奇公司福委會章而偽造印文各1枚，
    而偽造上述合約書之私文書共2份，以為麥奇公司同意簽約
    之意，且向格緻旅行社行使之，足生損害於麥奇公司及格緻
    旅行社。梁振修於與格緻旅行社簽訂前揭契約後，即接續以
    麥奇公司名義向格緻旅行社訂購機票，格緻旅行社並陸續將
    梁振修以麥奇公司名義訂購之如附表「票號」欄所示機票提
    供予梁振修，梁振修因此詐得該等機票。而梁振修應支付如
    附表「金額」欄所示費用合計新臺幣(下同)3387萬2020元(
    含機票票款、改票費、罰款，起訴書誤載為3386萬3202元，
    業經檢察官於本院準備程序時當庭更正)予格緻旅行社，其
    雖陸續付款，惟仍積欠部分費用無力清償，遂在有偵查犯罪
    職權之機關或個人尚未發覺其犯行前之109年1月16日，主動
    向臺灣彰化地方檢察署呈遞刑事自首狀，坦承上開犯行，並
    到庭接受裁判。
二、案經梁振修自首及麥奇公司委由蔡瓊茹訴請臺灣彰化地方檢
    察署檢察官偵查起訴，及臺灣臺北地方檢察署檢察官移送併
    辦。
    理    由
一、被告梁振修所犯，並非死刑、無期徒刑、最輕本刑為3年以
    上有期徒刑之罪，或高等法院管轄第一審之案件，被告於準
    備程序中，就被訴事實皆為有罪之陳述，經受命法官告知簡
    式審判程序之旨，並聽取公訴人與被告之意見後。本院合議
    庭認適宜進行簡式審判程序，爰依刑事訴訟法第273條之1第
    1項規定，裁定由受命法官獨任進行簡式審判程序。且依刑
    事訴訟法第273條之2及第159條第2項之規定，本案不適用同
    法第159條第1項傳聞法則有關限制證據能力之相關規定，亦
    不受同法第161條之2、第161條之3、第163條之1及第164條
    至第170條規定之限制。
二、上開犯罪事實，業據被告於警詢、偵查、本院準備程序及審
    理時均坦承不諱(見109年度發查字第70號卷第13至15頁，10
    9年度他字第287號卷第37至39頁，109年度偵字第7649號卷
    第19至21頁，109年度偵字第11204號卷第53至55、288頁，
    本院卷第90、106、121、122頁)。並經證人費翔於警詢、偵
    查時(見109年度偵字第7649號卷第20、21頁，109年度偵字
    第11204號卷第39、209、210、279、280、289頁)證述、證
    人即告訴代理人蔡瓊茹於偵查時(見109年度他字第287號卷
    第39、40頁)指證明確。復有偽造之「格緻旅遊企業客戶合
    約書」影本、「麥奇數位股份有限公司暨格緻旅行社股份有
    限公司有春分公司合約書」影本、格緻旅行社開票及應收帳
    款明細、告訴代理人蔡瓊茹提出之其上有蓋印麥奇公司正式
    簽約專用章、麥奇公司職工福利委員會印章簽約之麥奇公司
    軟體授權合約書及特約商店合約書等資料附卷可稽(見109年
    度偵字第7649號卷第25、27至31、61至81頁，109年度他字
    第287號卷第43至49、51、52頁)。足認被告上開任意性之自
    白與事實相符，堪以採信。綜上所述，本案事證已臻明確，
    被告犯行堪以認定，應予依法論科。
三、論罪科刑
(一)核被告所為，係犯刑法第216條、第210條之行使偽造私文書
    罪及刑法第339條第1項之詐欺取財罪。
(二)被告偽造印文之行為係其偽造私文書之部分行為，而偽造私
    文書之低度行為應為行使偽造私文書之高度行為所吸收，均
    不另論罪。被告向格緻旅行社陸續詐取上述機票，係出於單
    一行為決意，憑藉同一契約關係持續為之，而於密切接近之
    時、地實施，侵害同一法益，各行為獨立性極為薄弱，依一
    般社會健全觀念，在時間差距上，難以強行分開，在刑法評
    價上，以視為數個舉動接續施行，合為包括一行為予以評價
    ，較為合理，僅論以接續犯之包括一罪。被告係基於詐使格
    緻旅行社提供機票，以行使偽造私文書作為實行詐術行為之
    一部，具有行為局部之同一性，係以一行為觸犯上開2罪名
    ，為想像競合犯，應依刑法第55條規定，從一重之行使偽造
    私文書罪處斷。
(三)臺灣臺北地方檢察署檢察官移送併辦關於被告行使偽造私文
    書、詐欺取財等犯行部分，與本案起訴並經本院論罪部分，
    為同一事實，有實質上一罪關係，為起訴效力所及，本院自
    應併予審理。
(四)被告於本案使用上述偽造之麥奇公司簽約章及麥奇公司福委
    會章，核與其所犯由臺灣臺北地方法院以109年度審訴字第5
    87號審理之另案中，用以偽造與喜鴻旅行社有限公司簽署之
    「機票月結廠商合約書」之麥奇公司簽約章、用以偽造與五
    福旅行社股份有限公司簽署之「108年度國外商務行程合約
    書」之麥奇公司福委會章為相同印章一節，業據被告供承在
    卷(見本院卷第106頁)，並有「機票月結廠商合約書」影本
    暨「108年度國外商務行程合約書」影本附卷可參(見109年
    度他字第287號卷第7至11、13至15頁)。而被告偽造上述麥
    奇公司簽約章及麥奇公司福委會章之同一行為，業經臺灣臺
    北地方法院於109年12月3日以109年度審訴字第587號判決認
    定為被告在該案偽造文書之部分行為，不另論罪，並於110
    年1月5日確定，有臺灣臺北地方法院109年度審訴字第587號
    判決及臺灣高等法院被告前案紀錄表在卷足憑(見本院卷第2
    1至44、125頁)。惟檢察官既認被告本案偽造印章之行為，
    係其偽造私文書之部分行為，不另論罪，則本院就此亦無庸
    不另為免訴之諭知，併此敘明。
(五)刑法第217條第1項偽造印章、印文或署押罪，所稱印章、印
    文，係指用以表彰印章名義人(包括自然人、法人、非法人
    之團體及商號)之同一性，足以藉其認證該名義人本人意思
    表示之確實性者之謂(最高法院97年度台上字第6768號判決
    參照)。起訴意旨雖認被告在「格緻旅遊企業客戶合約書」
    最上方之立契約書人甲方欄上，蓋用偽造之麥奇公司福委會
    章而偽造麥奇公司福委會印文1枚，惟此欄位僅在識別契約
    當事人之用，並無表示制作者人格同一性之作用，尚非偽造
    之印文，起訴意旨就此部分容有誤會，附此敘明。
(六)被告為本案犯行後，於有偵查犯罪職權之機關或個人尚未發
    覺其犯行前之109年1月16日，主動向臺灣彰化地方檢察署呈
    遞刑事自首狀，坦承上開犯行，有該刑事自首狀及其上所附
    臺灣彰化地方檢察署收文章戳附卷足憑(見109年度他字第28
    7號卷第3至5頁)，並經檢察官敘明於起訴書，被告嗣後並到
    庭接受裁判。堪認被告係對於未經發覺之罪自首，爰依法第
    62條前段規定，減輕其刑。
(七)爰審酌被告不思以正當方式取得金錢以周轉自身財務，竟偽
    以麥奇公司名義，與格緻旅行社簽署上開契約，致格緻旅行
    社受騙簽約，並足生損害於麥奇公司。嗣格緻旅行社因誤以
    為係與麥奇公司交易，乃接受被告下訂機票，惟被告嗣後無
    法完全清償應給付予格緻旅行社之機票票款，造成格緻旅行
    社受有損害，被告所為實應予非難。併斟酌被告犯罪之動機
    、目的、手段、所生危害、於犯罪後坦承犯行，且與格緻旅
    行社達成和解，願分期清償所積欠之機票票款，並已陸續清
    償80萬元一節，業經格緻旅行社天母分公司、有春分公司之
    負責人費翔於本院準備程序時陳明在卷(見本院卷第106頁)
    ，並有和解書附卷可佐(見本院卷第111頁)。兼考量被告自
    述家中成員尚有雙親、1個弟弟，其教育程度為大學日文系
    畢業，案發後，以打零工維生，有時候到工地工作，有時候
    到紅茶冰店幫忙煮茶、外送，每月收入約3至4萬元，因每月
    需還款2萬元給格緻旅行社，經濟狀況需省吃儉用，已清償
    給格緻旅行社之80萬元，其中56萬元係家裡幫忙支付之家庭
    、生活、經濟狀況(見本院卷第122、123頁)，及格緻旅行社
    天母分公司、有春分公司之負責人費翔於本院準備程序時所
    稱：因被告年輕，且經公司仔細推算，被告所為只是方便周
    轉，沒有獲利到，被告的家人、親友因此遭連累甚多，被告
    的雙親對公司一再道歉，請求對被告從輕量刑，讓被告可以
    出去工作，繼續處理外面的事情之意見(見本院卷第108頁)
    等一切情狀，量處如主文所示之刑。
(八)沒收部分：
  1.被告在「格緻旅遊企業客戶合約書」之下方甲方欄上，蓋用
    偽造之麥奇公司簽約章而偽造之印文1枚、在「麥奇數位股
    份有限公司暨格緻旅行社股份有限公司有春分公司合約書」
    之下方甲方欄上，蓋用偽造之麥奇公司簽約章與麥奇公司福
    委會章而偽造之印文各1枚，均應依刑法第219條規定，不問
    屬於犯人與否，宣告沒收。
  2.被告為本案犯行向格緻旅行社詐得之前述機票雖未扣案，仍
    屬被告犯罪所得，本應全數宣告沒收、追徵。惟查被告詐得
    之機票，經格緻旅行社與被告結算扣除被告於案發後陸續清
    償及格緻旅行社分配之退票款後，迄至本案辯論終結時，被
    告尚有205萬元之票款未清償予格緻旅行社，已據格緻旅行
    社天母分公司、有春分公司之負責人費翔於本院準備程序時
    陳述明確(見本院卷第106頁)，並有上開和解書附卷足徵(見
    本院卷第111頁)。倘就被告詐得之機票未積欠票款者，予以
    宣告沒收、追徵此部分犯罪所得，容有過苛之虞，爰依刑法
    第38條之2第2項規定，不予宣告沒收或追徵。故僅就被告所
    詐得尚未清償票款價值205萬元之機票依刑法第38條之1第1
    項前段、第3項規定，宣告沒收，於全部或一部不能沒收或
    不宜執行沒收時，追徵其價額。至被告如於本判決後，有遵
    期依與格緻旅行社達成和解所約定之清償方式還款【被告應
    分期償還205萬元，按月於每月20日給付格緻旅行社2萬元，
    直至清償完畢為止】，自得向執行檢察官主張扣除此部分數
    額之犯罪所得，附此敘明。
  3.被告本案犯罪所用偽造之麥奇公司簽約章、麥奇公司福委會
    章各1個，業經臺灣臺北地方法院以109年度審訴字第587號
    判決宣告沒收確定，並經臺灣臺北地方檢察署以110年度執
    沒字第531號執行沒收，有上述臺灣高等法院被告前案紀錄
    表可憑。故就上述偽造之印章，爰不於本案宣告沒收。
  4.被告偽造之「格緻旅遊企業客戶合約書」、「麥奇數位股份
    有限公司暨格緻旅行社股份有限公司有春分公司合約書」，
    既已行使而交付格緻旅行社，已非屬被告所有，自不得就該
    等文書諭知沒收。
四、臺灣臺北地方檢察署檢察官以109年度偵字第11204號移送併
    辦關於被告涉犯刑法第313條第2項加重妨害信用罪嫌部分，
    併辦意旨書並未敘明被告所涉加重妨害信用罪嫌之犯罪事實
    所指為何。且格緻旅行社有春分公司之負責人費翔於偵查時
    已稱妨害名譽部分要撤告等語(見109年度偵字第11204號卷
    第289頁)。故上開移送併辦所稱被告涉犯刑法第313條第2項
    加重妨害信用罪嫌部分，難認與本案起訴並經本院論罪部分
    ，有何實質上一罪或裁判上一罪關係，本院不得併予審理，
    應退回由檢察官另行依法處理。
據上論斷，應依刑事訴訟法第273條之1第1項、第299條第1項前
段，刑法第216條、第210條、第339條第1項、第55條、第62條前
段、第219條、第38條之1第1項前段、第3項，刑法施行法第1條
之1第1項，判決如主文。
本案經檢察官陳靜誼提起公訴，檢察官白勝文移送併辦，檢察官
陳詠薇到庭執行職務。
中    華    民    國   110    年    3     月    17    日
                  刑事第三庭    法  官  林慧欣
以上正本證明與原本無異。
如不服本判決應於收受判決後20日內向本院提出上訴書狀，並應
敘述具體理由。其未敘述上訴理由者，應於上訴期間屆滿後20日
內向本院補提理由書( 均須按他造當事人之人數附繕本) 「切勿
逕送上級法院」。
告訴人或被害人對於判決如有不服具備理由請求檢察官上訴者，
其上訴期間之計算係以檢察官收受判決正本之日期為準。
中　　華　　民　　國　 110　　年　　3 　　月　　17　　日
                                書記官  楊雅芳
附錄本案論罪科刑法條：
中華民國刑法第210條
偽造、變造私文書，足以生損害於公眾或他人者，處5年以下有
期徒刑。
中華民國刑法第216條
行使第210條至第215條之文書者，依偽造、變造文書或登載不實
事項或使登載不實事項之規定處斷。
中華民國刑法第339條
意圖為自己或第三人不法之所有，以詐術使人將本人或第三人之
物交付者，處5年以下有期徒刑、拘役或科或併科50萬元以下罰
金。
以前項方法得財產上不法之利益或使第三人得之者，亦同。
前2項之未遂犯罰之。
附表：

編號 日期(民國) 票號 金額(新臺幣)  1 108年6月19日 000-0000000000 134500  2 108年6月19日 000-0000000000 167700  3 108年6月19日 000-0000000000 373650  4 108年6月19日 000-0000000000   5 108年6月19日 000-0000000000   6 108年6月20日 000-0000000000 67200  7 108年6月20日 000-0000000000   8 108年6月21日 000-0000000000 47000  9 108年6月21日 000-0000000000 500000  10 108年6月21日 000-0000000000   11 108年6月21日 000-0000000000   12 108年6月21日 000-0000000000   13 108年6月21日 000-0000000000 115500  14 108年6月21日 000-0000000000 46400  15 108年6月21日 000-0000000000   16 108年6月24日 000-0000000000 12600  17 108年6月24日 000-0000000000 16900  18 108年6月25日 000-0000000000 800  19 108年6月25日 000-0000000000 326000  20 108年6月25日 000-0000000000   21 108年6月25日 000-0000000000   22 108年6月25日 000-0000000000   23 108年6月25日 000-0000000000   24 108年6月25日 000-0000000000   25 108年6月25日 000-0000000000   26 108年6月25日 000-0000000000   27 108年6月25日 000-0000000000   28 108年6月25日 000-0000000000   29 108年6月26日 000-0000000000 119000  30 108年6月26日 000-0000000000   31 108年6月26日 000-0000000000 18650  32 108年6月26日 000-0000000000 58000  33 108年6月26日 000-0000000000 526600  34 108年6月26日 000-0000000000   35 108年6月26日 000-0000000000   36 108年6月26日 000-0000000000   37 108年6月27日 000-0000000000 21000  38 108年6月27日 000-0000000000   39 108年6月28日 000-0000000000 112500  40 108年7月1日 000-0000000000 235400  41 108年7月1日 000-0000000000   42 108年7月2日 000-0000000000 155500  43 108年7月2日 000-0000000000 107700(備註：改票費)  44 108年7月2日 000-0000000000   45 108年7月2日 000-0000000000 133000  46 108年7月2日 000-0000000000 107850  47 108年7月3日 000-0000000000 99860  48 108年7月3日 000-0000000000 51500  49 108年7月3日 000-0000000000 7700(備註：改票費)  50 108年7月5日 000-0000000000 496400  51 108年7月5日 000-0000000000   52 108年7月5日 000-0000000000   53 108年7月5日 000-0000000000   54 108年7月5日 000-0000000000   55 108年7月6日 000-0000000000 206500  56 108年7月6日 000-0000000000   57 108年7月6日 000-0000000000   58 108年7月6日 000-0000000000   59 108年7月6日 000-0000000000   60 108年7月6日 000-0000000000 498100  61 108年7月6日 000-0000000000   62 108年7月6日 000-0000000000   63 108年7月6日 000-0000000000   64 108年7月8日 000-0000000000 9950  65 108年7月9日 000-0000000000 290400  66 108年7月9日 000-0000000000   67 108年7月9日 000-0000000000 39950  68 108年7月10日 000-0000000000 16200  69 108年7月10日 000-0000000000   70 108年7月11日 000-0000000000 14970  71 108年7月11日 000-0000000000 199000  72 108年7月15日 000-0000000000 535000  73 108年7月15日 000-0000000000   74 108年7月15日 000-0000000000   75 108年7月15日 000-0000000000   76 108年7月15日 000-0000000000   77 108年7月15日 000-0000000000   78 108年7月15日 000-0000000000   79 108年7月15日 000-0000000000   80 108年7月15日 000-0000000000   81 108年7月15日 000-0000000000   82 108年7月15日 000-0000000000 34600  83 108年7月15日 000-0000000000   84 108年7月15日 000-0000000000   85 108年7月15日 000-0000000000   86 108年7月17日 000-0000000000 7700  87 108年7月18日 000-0000000000 10700  88 108年7月26日 000-0000000000 28500  89 108年7月26日 000-0000000000   90 108年7月26日 000-0000000000   91 108年7月29日 000-0000000000 30000  92 108年7月29日 000-0000000000   93 108年7月29日 000-0000000000   94 108年7月29日 000-0000000000   95 108年7月30日 000-0000000000 43200  96 108年7月30日 000-0000000000   97 108年7月30日 000-0000000000 21600  98 108年7月30日 000-0000000000 21500  99 108年7月31日 000-0000000000 7200 100 108年7月31日 000-0000000000 5950 101 108年7月31日 000-0000000000 7200 102 108年8月2日 000-0000000000 39200 103 108年8月2日 000-0000000000  104 108年8月2日 000-0000000000 18500 105 108年8月5日 000-0000000000 9900 106 108年8月5日 000-0000000000 9900 107 108年8月5日 000-0000000000 42800 108 108年8月5日 000-0000000000  109 108年8月6日 000-0000000000 99800 110 108年8月7日 000-0000000000 15850 111 108年8月7日 000-0000000000 176500 112 108年8月7日 000-0000000000 60800 113 108年8月8日 000-0000000000 215200 114 108年8月13日 000-0000000000 17850 115 108年8月13日 000-0000000000 40000 116 108年8月13日 000-0000000000  117 108年8月15日 000-0000000000 13900 118 108年8月15日 000-0000000000 12700 119 108年8月15日 000-0000000000 663000 120 108年8月15日 000-0000000000  121 108年8月15日 000-0000000000  122 108年8月15日 000-0000000000  123 108年8月15日 000-0000000000 165500 124 108年8月15日 000-0000000000 10800 125 108年8月15日 000-0000000000 40000 126 108年8月15日 000-0000000000  127 108年8月15日 000-0000000000 10600 128 108年8月15日 000-0000000000 211200 129 108年8月15日 000-0000000000  130 108年8月15日 000-0000000000  131 108年8月15日 000-0000000000  132 108年8月15日 000-0000000000  133 108年8月15日 000-0000000000  134 108年8月15日 000-0000000000  135 108年8月15日 000-0000000000  136 108年8月15日 000-0000000000 49600 137 108年8月15日 000-0000000000  138 108年8月15日 000-0000000000 20000 139 108年8月16日 000-0000000000 148800 140 108年8月16日 000-0000000000  141 108年8月16日 000-0000000000  142 108年8月16日 000-0000000000  143 108年8月16日 000-0000000000  144 108年8月16日 000-0000000000  145 108年8月16日 000-0000000000 178500 146 108年8月17日 000-0000000000 29500 147 108年8月20日 000-0000000000 30500 148 108年8月20日 000-0000000000 17450 149 108年8月20日 000-0000000000 17450 150 108年8月20日 000-0000000000 17450 151 108年8月20日 000-0000000000 17450 152 108年8月20日 000-0000000000 17450 153 108年8月20日 000-0000000000 17450 154 108年8月20日 000-0000000000 13600 155 108年8月20日 000-0000000000 42500 156 108年8月20日 000-0000000000 42500 157 108年8月20日 000-0000000000 42500 158 108年8月20日 000-0000000000 42500 159 108年8月21日 000-0000000000 13200 160 108年8月21日 000-0000000000 13200 161 108年8月21日 000-0000000000 10600 162 108年8月21日 000-0000000000 13200 163 108年8月21日 000-0000000000 13200 164 108年8月21日 000-0000000000 13200 165 108年8月21日 000-0000000000 13200 166 108年8月21日 000-0000000000-00 87500 167 108年8月21日 000-0000000000-00 87500 168 108年8月21日 000-0000000000-00 87500 169 108年8月21日 000-0000000000-00 87500 170 108年8月21日 000-0000000000 11100 171 108年8月21日 000-0000000000 16660 172 108年8月21日 000-0000000000 16660 173 108年8月21日 000-0000000000 16660 174 108年8月26日 000-0000000000 126500 175 108年8月26日 000-0000000000 126500 176 108年8月26日 000-0000000000 126500 177 108年8月26日 000-0000000000 126500 178 108年8月26日 000-0000000000 126500 179 108年8月26日 000-0000000000 94600 180 108年8月26日 000-0000000000 94600 181 108年8月27日 000-0000000000 192000 182 108年8月27日 000-0000000000 192000 183 108年8月29日 000-0000000000 2100 184 108年8月29日 000-0000000000 11800 185 108年8月30日 000-0000000000 18600 186 108年8月30日 000-0000000000 17800 187 108年8月30日 000-0000000000 17800 188 108年8月30日 000-0000000000 15000 189 108年8月30日 000-0000000000 15000 190 108年8月30日 000-0000000000 13600 191 108年9月5日 000-0000000000 9200 192 108年9月5日 000-0000000000 9200 193 108年9月5日 000-0000000000 7400 194 108年9月5日 000-0000000000 7400 195 108年9月5日 000-0000000000 50900 196 108年9月5日 000-0000000000 50900 197 108年9月6日 000-0000000000 104500 198 108年9月6日 000-0000000000 21550 199 108年9月6日 000-0000000000 21550 200 108年9月9日 000-0000000000 1500 201 108年9月9日 000-0000000000 141100 202 108年9月9日 000-0000000000 175200 203 108年9月11日 000-0000000000 48300 204 108年9月11日 000-0000000000 48300 205 108年9月11日 000-0000000000 39900 206 108年9月11日 000-0000000000 39900 207 108年9月11日 000-0000000000 39900 208 108年9月11日 000-0000000000 39900 209 108年9月11日 000-0000000000 39900 210 108年9月11日 000-0000000000 39900 211 108年9月11日 000-0000000000 39900 212 108年9月11日 000-0000000000 39900 213 108年9月11日 000-0000000000 34800 214 108年9月11日 000-0000000000 89900 215 108年9月11日 000-0000000000 89900 216 108年9月11日 000-0000000000 89900 217 108年9月11日 000-0000000000 12250 218 108年9月11日 000-0000000000 12250 219 108年9月11日 000-0000000000 12250 220 108年9月11日 000-0000000000 12250 221 108年9月11日 000-0000000000 14300 222 108年9月11日 000-0000000000 2000 223 108年9月11日 000-0000000000 20600 224 108年9月11日 000-0000000000 20600 225 108年9月11日 000-0000000000 2600 226 108年9月11日 000-0000000000 1500 227 108年9月12日 000-0000000000 11600 228 108年9月12日 000-0000000000 11600 229 108年9月12日 000-0000000000 1500 230 108年9月16日 000-0000000000 26500 231 108年9月17日  3000 232 108年9月17日 000-0000000000(為上開編號231改票) 6000(備註：改票費) 233 108年9月17日 000-0000000000 23000 234 108年9月17日 000-0000000000 23000 235 108年9月17日 000-0000000000 146500 236 108年9月18日 000-0000000000 17350 237 108年9月18日 000-0000000000 17350 238 108年9月18日 000-0000000000 17350 239 108年9月18日 000-0000000000 17350 240 108年9月18日 000-0000000000 17350 241 108年9月18日 000-0000000000 17350 242 108年9月18日 000-0000000000 13500 243 108年9月18日 000-0000000000 10250 244 108年9月18日 000-0000000000 10250 245 108年9月18日 000-0000000000 10250 246 108年9月18日 000-0000000000 8500 247 108年9月18日 000-0000000000 10250 248 108年9月19日 000-0000000000 27450 249 108年9月19日 000-0000000000 37600 250 108年9月19日 000-0000000000 37600 251 108年9月19日 000-0000000000 37600 252 108年9月19日 000-0000000000 37600 253 108年9月20日 000-0000000000 39500 254 108年9月20日 000-0000000000 39500 255 108年9月20日 000-0000000000 15850 256 108年9月23日 000-0000000000 123800 257 108年9月23日 000-0000000000 22900 258 108年9月24日 000-0000000000 23200 259 108年9月30日 000-0000000000 10260 260 108年10月2日 000-0000000000 199600 261 108年10月2日 000-0000000000 63000 262 108年10月3日 000-0000000000 33500 263 108年10月3日 000-0000000000 13200 264 108年10月4日 000-0000000000 35500 265 108年10月4日 000-0000000000 43750 266 108年10月4日 000-0000000000 43750 267 108年10月4日 000-0000000000 373000 268 108年10月4日 000-0000000000 373000 269 108年10月4日 000-0000000000 205900 270 108年10月4日 000-0000000000 205900 271 108年10月4日 000-0000000000 117100 272 108年10月4日 000-0000000000 117100 273 108年10月4日 000-0000000000 89300 274 108年10月4日 000-0000000000 117100 275 108年10月4日 000-0000000000 117100 276 108年10月5日 000-0000000000 174000 277 108年10月5日 000-0000000000 174000 278 108年10月5日 000-0000000000 7000 279 108年10月5日 000-0000000000 32950 280 108年10月7日 000-0000000000 84800 281 108年10月7日 000-0000000000 26300 282 108年10月7日 000-0000000000 19880 283 108年10月7日 000-0000000000 10000 284 108年10月8日 000-0000000000 15600 285 108年10月8日 000-0000000000 12950 286 108年10月8日 000-0000000000 12950 287 108年10月8日 000-0000000000 12950 288 108年10月8日 000-0000000000 12950 289 108年10月8日 000-0000000000 12950 290 108年10月8日 000-0000000000 12950 291 108年10月8日 000-0000000000 42900 292 108年10月8日 000-0000000000 42900 293 108年10月8日 000-0000000000 42900 294 108年10月8日 000-0000000000 42900 295 108年10月8日 000-0000000000 42900 296 108年10月8日 000-0000000000 28500 297 108年10月8日 000-0000000000 28500 298 108年10月8日 000-0000000000 22300 299 108年10月8日 000-0000000000 22300 300 108年10月8日 000-0000000000 28500 301 108年10月8日 000-0000000000 28500 302 108年10月8日 000-0000000000 22300 303 108年10月8日 000-0000000000 22300 304 108年10月8日 000-0000000000 23650 305 108年10月8日 000-0000000000 23650 306 108年10月8日 000-0000000000 89500 307 108年10月8日 000-0000000000 89500 308 108年10月8日 000-0000000000 9500 309 108年10月8日 000-0000000000 15600 310 108年10月8日 000-0000000000 15600 311 108年10月8日 000-0000000000 15600 312 108年10月8日 000-0000000000 15600 313 108年10月8日 000-0000000000 15600 314 108年10月8日 000-0000000000 23500 315 108年10月8日 000-0000000000 23500 316 108年10月8日 000-0000000000 23500 317 108年10月9日 000-0000000000 161600 318 108年10月9日 000-0000000000 161600 319 108年10月9日 000-0000000000 88300 320 108年10月9日 000-0000000000 88300 321 108年10月9日 000-0000000000 88300 322 108年10月9日 000-0000000000 127800 323 108年10月9日 000-0000000000 127800 324 108年10月9日 000-0000000000 88300 325 108年10月9日 000-0000000000 89500 326 108年10月9日 000-0000000000 20500 327 108年10月9日 000-0000000000 20500 328 108年10月9日 000-0000000000 16100 329 108年10月9日 000-0000000000 16100 330 108年10月10日 000-0000000000 138800 331 108年10月10日 000-0000000000 500 332 108年10月10日 000-0000000000 500 333 108年10月12日 000-0000000000 12000 334 108年10月12日 000-0000000000 12000 335 108年10月12日 000-0000000000 19700 336 108年10月12日 000-0000000000 19700 337 108年10月12日 000-0000000000 800 338 108年10月12日 000-0000000000 800 339 108年10月12日 000-0000000000 800 340 108年10月12日 000-0000000000 800 341 108年10月14日 000-0000000000 127500 342 108年10月14日 000-0000000000 99300 343 108年10月14日 000-0000000000 127500 344 108年10月15日 000-0000000000 174200 345 108年10月15日 000-0000000000 41500 346 108年10月16日 000-0000000000 41550 347 108年10月16日 000-0000000000 31600 348 108年10月16日 000-0000000000 41550 349 108年10月16日 000-0000000000 41550 350 108年10月16日 000-0000000000 19600 351 108年10月16日 000-0000000000 19600 352 108年10月16日 000-0000000000 19600 353 108年10月16日 000-0000000000 47500 354 108年10月16日 000-0000000000 47500 355 108年10月16日 000-0000000000 35950 356 108年10月16日 000-0000000000 118100 357 108年10月16日 000-0000000000 118100 358 108年10月16日 000-0000000000 181000 359 108年10月16日 000-0000000000 181000 360 108年10月16日 000-0000000000 181000 361 108年10月16日 000-0000000000 181000 362 108年10月16日 000-0000000000 11300 363 108年10月16日 000-0000000000 19100 364 108年10月16日 000-0000000000 3650 365 108年10月16日 000-0000000000 800(備註：改票費) 366 108年10月17日 000-0000000000 14400 367 108年10月17日 000-0000000000 14400 368 108年10月17日 000-0000000000 14400 369 108年10月17日 000-0000000000 14400 370 108年10月17日 000-0000000000 139500 371 108年10月17日 000-0000000000 139500 372 108年10月17日 000-0000000000 139500 373 108年10月17日 000-0000000000 139500 374 108年10月17日 000-0000000000 139500 375 108年10月17日 000-0000000000 139500 376 108年10月17日 000-0000000000 133000 377 108年10月17日 000-0000000000 133000 378 108年10月17日 000-0000000000 133000 379 108年10月17日 000-0000000000 133000 380 108年10月17日 000-0000000000 8500 381 108年10月17日 000-0000000000 8500 382 108年10月17日 000-0000000000 19100 383 108年10月17日 000-0000000000 38800 384 108年10月17日 000-0000000000 19600 385 108年10月17日 000-0000000000 7650 386 108年10月17日 000-0000000000 7500 387 108年10月17日 000-0000000000 1500 388 108年10月17日 000-0000000000 12800 389 108年10月17日 000-0000000000 12800 390 108年10月17日 000-0000000000 13300 391 108年10月17日 000-0000000000 13300 392 108年10月18日 000-0000000000 106800 393 108年10月18日 000-0000000000 202200 394 108年10月18日 000-0000000000 19550 395 108年10月18日 000-0000000000 19550 396 108年10月18日 000-0000000000 26600 397 108年10月19日 000-0000000000 14900 398 108年10月21日 000-0000000000 47200 399 108年10月21日 000-0000000000 14500 400 108年10月21日 000-0000000000 14500 401 108年10月21日 000-0000000000 16300 402 108年10月21日 000-0000000000 16300 403 108年10月21日 000-0000000000 16300 404 108年10月21日 000-0000000000 6750 405 108年10月21日 000-0000000000 6750 406 108年10月21日 000-0000000000 28550 407 108年10月21日 000-0000000000 28550 408 108年10月21日 000-0000000000 18200 409 108年10月21日 000-0000000000 18200 410 108年10月21日 000-0000000000 34100 411 108年10月21日 000-0000000000 12150 412 108年10月21日 000-0000000000 12150 413 108年10月21日 000-0000000000 12150 414 108年10月21日 000-0000000000 12150 415 108年10月22日 000-0000000000 26650 416 108年10月22日 000-0000000000 20700 417 108年10月22日 000-0000000000 36700 418 108年10月22日 000-0000000000 36700 419 108年10月22日 000-0000000000 19100 420 108年10月22日 000-0000000000 26300 421 108年10月22日 000-0000000000 26300 422 108年10月22日 000-0000000000 224000 423 108年10月22日 000-0000000000 224000 424 108年10月22日 000-0000000000 24300 425 108年10月22日 000-0000000000 27950 426 108年10月24日 000-0000000000 21950 427 108年10月28日 000-0000000000 3500 428 108年10月28日 000-0000000000 141000 429 108年10月28日 000-0000000000 141000 430 108年10月28日 000-0000000000 16850 431 108年10月29日 000-0000000000 38500 432 108年10月30日 000-0000000000 4500 433 108年10月30日 000-0000000000 30500 434 108年10月31日 000-0000000000 28500 435 108年10月31日 000-0000000000 13400 436 108年10月31日 000-0000000000 13400 437 108年11月1日 000-0000000000 4000 438 108年11月1日 000-0000000000 4000 439 108年11月1日 000-0000000000 4000 440 108年11月1日 000-0000000000 4000 441 108年11月1日 000-0000000000 4000 442 108年11月1日 000-0000000000 4000 443 108年11月5日 000-0000000000 126650 444 108年11月6日 000-0000000000 9300 445 108年11月6日 000-0000000000 7500 446 108年11月6日 000-0000000000 9300 447 108年11月6日 000-0000000000 9300 448 108年11月6日 000-0000000000 7700 449 108年11月6日 000-0000000000 9300 450 108年11月6日 000-0000000000 9300 451 108年11月6日 000-0000000000 9300 452 108年11月6日 000-0000000000 7700 453 108年11月11日 000-0000000000 17900 454 108年11月11日 000-0000000000 36900 455 108年11月11日 000-0000000000 36900 456 108年11月12日 000-0000000000 51000 457 108年11月12日 000-0000000000 51000 458 108年11月12日 000-0000000000 51000 459 108年11月12日 000-0000000000 51000 460 108年11月12日 000-0000000000 17600 461 108年11月12日 000-0000000000 17600 462 108年11月12日 000-0000000000 34000 463 108年11月12日 000-0000000000 23500 464 108年11月12日 000-0000000000 78850 465 108年11月12日 000-0000000000 10900 466 108年11月12日 000-0000000000 10900 467 108年11月12日 000-0000000000 11850 468 108年11月12日 000-0000000000 13900 469 108年11月12日 000-0000000000 13900 470 108年11月12日 000-0000000000 68000 471 108年11月12日 000-0000000000 68000 472 108年11月12日 000-0000000000 15000 473 108年11月12日 000-0000000000 15000 474 108年11月13日 000-0000000000 34500 475 108年11月13日 000-0000000000 34500 476 108年11月13日 000-0000000000 33300 477 108年11月13日 000-0000000000 38900 478 108年11月13日 000-0000000000 38900 479 108年11月13日 000-0000000000 30800 480 108年11月13日 000-0000000000 16300 481 108年11月13日 000-0000000000 16800 482 108年11月13日 000-0000000000 16800 483 108年11月13日 000-0000000000 17360 484 108年11月13日 000-0000000000 17360 485 108年11月13日 000-0000000000 17360 486 108年11月13日 000-0000000000 17360 487 108年11月13日 000-0000000000 26000 488 108年11月13日 000-0000000000 26000 489 108年11月14日 000-0000000000 99550 490 108年11月14日 000-0000000000 99550 491 108年11月14日 000-0000000000 21300 492 108年11月14日 000-0000000000 21300 493 108年11月14日 000-0000000000 16500 494 108年11月14日 000-0000000000 16500 495 108年11月14日 000-0000000000 16500 496 108年11月14日  1500(備註：no show罰金) 497 108年11月14日  1500(備註：no show罰金) 498 108年11月14日 000-0000000000 39200 499 108年11月15日 000-0000000000 21150 500 108年11月15日 000-0000000000 21150 501 108年11月15日 000-0000000000 9400 502 108年11月15日 000-0000000000 9400 503 108年11月15日 000-0000000000 9400 504 108年11月15日 000-0000000000 9400 505 108年11月15日 000-0000000000 9400 506 108年11月15日 000-0000000000 9400 507 108年11月15日 000-0000000000 9400 508 108年11月15日 000-0000000000 9400 509 108年11月15日 000-0000000000 9400 510 108年11月15日 000-0000000000 231000 511 108年11月15日 000-0000000000 2000(備註：改票費) 512 108年11月15日 000-0000000000 2000(備註：改票費) 513 108年11月15日 000-0000000000 2000(備註：改票費) 514 108年11月15日 000-0000000000 2000(備註：改票費) 515 108年11月15日 000-0000000000 2500(備註：改票費) 516 108年11月15日 000-0000000000 2500(備註：改票費) 517 108年11月15日 000-0000000000 2500(備註：改票費) 518 108年11月15日 000-0000000000 2000(備註：改票費) 519 108年11月15日 000-0000000000 2000(備註：改票費) 520 108年11月15日 000-0000000000 2000(備註：改票費) 521 108年11月18日 000-0000000000 205500 522 108年11月18日 000-0000000000 43150 523 108年11月18日 000-0000000000 43150 524 108年11月18日 000-0000000000 38400 525 108年11月19日 000-0000000000 897000 526 108年11月19日 000-0000000000  527 108年11月19日 000-0000000000  528 108年11月19日 000-0000000000  529 108年11月19日 000-0000000000  530 108年11月19日 000-0000000000  531 108年11月19日 000-0000000000  532 108年11月19日 000-0000000000  533 108年11月19日 000-0000000000  534 108年11月19日 000-0000000000  535 108年11月19日 000-0000000000  536 108年11月19日 000-0000000000  537 108年11月19日 000-0000000000 43300 538 108年11月19日 000-0000000000 317400 539 108年11月19日 000-0000000000  540 108年11月19日 000-0000000000  541 108年11月19日 000-0000000000  542 108年11月19日 000-0000000000  543 108年11月19日 000-0000000000  544 108年11月20日  3000(備註：no show fee) 545 108年11月20日   546 108年11月20日 000-0000000000 188500 547 108年11月20日 000-0000000000 24000 548 108年11月20日 000-0000000000 24000 549 108年11月20日 000-0000000000 11580 550 108年11月20日 000-0000000000 12000(備註：改票費) 551 108年11月20日 000-0000000000 32200 552 108年11月20日 000-0000000000 32200 553 108年11月20日 000-0000000000 32200 554 108年11月20日 000-0000000000 32200 555 108年11月20日 000-0000000000 32700 556 108年11月20日 000-0000000000 32700 557 108年11月20日 000-0000000000 32700 558 108年11月20日 000-0000000000 32700 559 108年11月20日 000-0000000000 11600 560 108年11月20日 000-0000000000 11600 561 108年11月20日 000-0000000000 11600 562 108年11月21日 000-0000000000 33900 563 108年11月22日 000-0000000000 16200 564 108年11月22日 000-0000000000 16200 565 108年11月22日 000-0000000000 4500 566 108年11月22日 000-0000000000 33700 567 108年11月22日 000-0000000000 33700 568 108年11月22日 000-0000000000 33700 569 108年11月23日 000-0000000000 22000(備註：改票費) 570 108年11月23日 000-0000000000 47900 571 108年11月23日 000-0000000000 26500 572 108年11月23日 000-0000000000 26500 573 108年11月25日 000-0000000000 11800 574 108年11月25日 000-0000000000 11000 575 108年11月25日 000-0000000000 11000 576 108年11月25日 000-0000000000 18400 577 108年11月25日 000-0000000000 38000 578 108年11月25日 000-0000000000 38000 579 108年11月25日 000-0000000000 29900 580 108年11月25日 000-0000000000 29900 581 108年11月25日 000-0000000000 11400 582 108年11月25日 000-0000000000 6500 583 108年11月25日 000-0000000000 8300 584 108年11月25日 000-0000000000 189500 585 108年11月25日 000-0000000000 128900 586 108年11月25日 000-0000000000 127000 587 108年11月25日 000-0000000000 96600 588 108年11月25日 000-0000000000 16500 589 108年11月25日 000-0000000000 13500 590 108年11月25日 000-0000000000 13500 591 108年11月25日 000-0000000000 13500 592 108年11月25日 000-0000000000 13500 593 108年11月25日 000-0000000000 13500 594 108年11月25日 000-0000000000 13500 595 108年11月25日 000-0000000000 13500 596 108年11月25日 000-0000000000 27200 597 108年11月25日 000-0000000000 27200 598 108年11月25日 000-0000000000 18400 599 108年11月25日 000-0000000000 18400 600 108年11月25日 000-0000000000 27200 601 108年11月25日 000-0000000000 19450 602 108年11月25日 000-0000000000 61000 603 108年11月26日 000-0000000000 65800 604 108年11月26日 000-0000000000 65800 605 108年11月26日 000-0000000000 65800 606 108年11月26日 000-0000000000 65800 607 108年11月26日 000-0000000000 17900 608 108年11月26日 000-0000000000 17900 609 108年11月26日 000-0000000000 111500 610 108年11月26日 000-0000000000 76100 611 108年11月26日 000-0000000000 58800 612 108年11月26日 000-0000000000 58800 613 108年11月26日 000-0000000000 111500 614 108年11月28日 000-0000000000 19000 615 108年11月28日 000-0000000000 19000 616 108年11月28日 000-0000000000 19000 617 108年11月28日 000-0000000000 19000 618 108年11月28日 000-0000000000 9600 619 108年11月29日 000-0000000000 19700 620 108年12月3日 000-0000000000 20200 621 108年12月3日 000-0000000000 7900 622 108年12月3日 000-0000000000 29950 623 108年12月3日 000-0000000000 29950 624 108年12月5日 000-0000000000 22800 625 108年12月5日 000-0000000000-0 4000 626 108年12月5日 000-000000000-00 4000 627 108年12月5日 000-000000000-00 4000 628 108年12月5日 000-000000000-00 4000 629 108年12月9日 000-0000000000 6500 630 108年12月10日 000-0000000000 49500 631 108年12月13日 000-0000000000 46600 632 108年12月13日 000-0000000000 19500 633 108年12月13日 000-0000000000 19500 634 108年12月13日 000-0000000000 19500 635 108年12月13日 000-0000000000 26500 636 108年12月13日 000-0000000000 26500 637 108年12月13日 000-0000000000 26500 638 108年12月13日 000-0000000000 18000 639 108年12月13日 000-0000000000 13500 640 108年12月13日 000-0000000000 10900 641 108年12月13日 000-0000000000 13500 642 108年12月13日 000-0000000000 10900 643 108年12月13日 000-0000000000 11800 644 108年12月13日 000-0000000000 11800 645 108年12月13日 000-0000000000 8700 646 108年12月13日 000-0000000000 8700 647 108年12月13日 000-0000000000 142200 648 108年12月13日 000-0000000000 142200 649 108年12月13日 000-0000000000 142200 650 108年12月13日 000-0000000000 16200 651 108年12月13日 000-0000000000 107700 652 108年12月16日 000-0000000000 12000 653 108年12月16日 000-0000000000  654 108年12月16日 000-0000000000  655 108年12月16日 000-0000000000 93500 656 108年12月16日 000-0000000000 58000 657 108年12月16日 000-0000000000  658 108年12月16日 000-0000000000 56300 659 108年12月16日 000-0000000000 79800 660 108年12月16日 000-0000000000  661 108年12月16日 000-0000000000 50000 662 108年12月16日 000-0000000000  663 108年12月16日 000-0000000000 97400 664 108年12月16日 000-0000000000  665 108年12月16日 000-0000000000 55200 666 108年12月16日 000-0000000000 43600 667 108年12月16日 000-0000000000  668 108年12月17日 000-0000000000 39000 669 108年12月17日 000-0000000000 16500 670 108年12月17日 000-0000000000 32600 671 108年12月17日 000-0000000000  672 108年12月17日 000-0000000000 45000 673 108年12月17日 000-0000000000  674 108年12月17日 000-0000000000 13600 675 108年12月17日 000-0000000000 13600 676 108年12月17日 000-0000000000 16900 677 108年12月17日 000-0000000000 239600 678 108年12月17日 000-0000000000  679 108年12月17日 000-0000000000 28600 680 108年12月17日 000-0000000000 26600 681 108年12月18日 000-0000000000 179000 682 108年12月18日 000-0000000000  683 108年12月18日 000-0000000000 124000 684 108年12月18日 000-0000000000  685 108年12月18日 000-0000000000  686 108年12月18日 000-0000000000  687 108年12月18日 000-0000000000 45300 688 108年12月18日 000-0000000000 261000 689 108年12月18日 000-0000000000 554000 690 108年12月18日 000-0000000000  691 108年12月18日 000-0000000000  692 108年12月18日 000-0000000000  693 108年12月18日 000-0000000000 13600 694 108年12月18日 000-0000000000 13500 695 108年12月18日 000-0000000000 14300 696 108年12月20日 000-0000000000 33000 697 108年12月20日 000-0000000000 15200 698 108年12月20日 000-0000000000 1000 699 108年12月20日 000-0000000000 1000 700 108年12月20日 000-0000000000 1000 701 108年12月20日 000-0000000000 9750 702 108年12月20日 000-0000000000 9750 703 108年12月20日 000-0000000000 9750 704 108年12月20日 000-0000000000 9750 705 108年12月20日 000-0000000000 17900 706 108年12月24日 000-000000000 9600 707 108年12月24日 000-000000000 9600 708 108年12月24日 000-000000000 18600 709 108年12月24日 000-0000000000 14800 710 108年12月24日 000-0000000000 19000 711 108年12月24日 000-0000000000 15400 712 108年12月24日 000-0000000000 15400 713 108年12月24日 000-0000000000 27600 714 108年12月24日 000-0000000000 27600 715 108年12月24日 000-0000000000 21800 716 108年12月24日 000-0000000000 21800 717 108年12月27日 000-0000000000 450600 718 108年12月27日 000-0000000000  719 108年12月27日 000-0000000000  720 108年12月27日 000-0000000000 19200 721 108年12月27日 000-0000000000 17500 722 108年12月27日 000-0000000000 21400 723 108年12月27日 000-0000000000  724 108年12月27日 000-0000000000 15200 725 108年12月27日 000-0000000000 35400 726 108年12月27日 000-0000000000  727 108年12月27日 000-0000000000 28400 728 108年12月27日 000-0000000000 28400 729 108年12月31日 000-0000000000 93200 730 108年12月31日 000-0000000000  731 108年12月31日 000-0000000000 30700 732 108年12月31日 000-0000000000 37700 733 108年12月31日 000-0000000000 22050 734 108年12月31日 000-0000000000  735 108年12月31日 000-0000000000  736 108年12月31日 000-0000000000 39300 737 108年12月31日 000-0000000000 57000 738 108年12月31日 000-0000000000 6750 739 108年12月31日 000-0000000000 12500